【裁判字號】    92,毒抗,194
【裁判日期】    921029
【裁判案由】    聲請觀察勒戒
【裁判全文】
臺灣高等法院高雄分院刑事裁定                    九十二年度毒抗字第一九四號
      抗  告  人
      即  被  告  甲○○
右列抗告人因違反毒品危害防制條例案件，經檢察官聲請
雄地方法院中華民國九十二年九月十二日裁定（九十二年度毒聲字第五五八一號），
提起抗告，本院裁定如左：
    主  文
抗告駁回。
    理  由
一、本件抗告意旨略以：抗告人即被告甲○○所送驗之尿液，送驗結果雖呈嗎啡陽性
    反應，惟抗告人當時經警巡查時，並無施用毒品等情，其送驗之過程是否產生瑕
    疵致影響檢驗之正確性，實令人質疑，檢察官並未詳加調查，且抗告人目前經營
    碳烤、海產等生意，有固定工作收入，不可能施用毒品戕害自己身心健康，為此
    提起抗告，請求將抗告人之尿液再重新複驗，並請求撤銷原裁定，另為適法之裁
    定云云。
二、原裁定略以：被告甲○○於民國九十二年四月十五日晚上九時三十七分許回溯二
    十四小時內之某時，在高雄縣大寮鄉○○村○○路一二一號三樓，施用第一級毒
    品海洛因，經警於九十二年四月十五日下午五時三十二分許，在上址查獲，被告
    雖否認施用前揭毒品，然其經警查獲時所採取之尿液送驗結果，呈嗎啡陽性反應
    ，有高雄市立凱旋醫院出具之煙毒尿液檢驗成績書乙份附卷可稽，爰依毒品危害
    防制條例第二十條第一項、觀察勒戒處分執行條例第三條第一項規定，裁定甲○
    ○應送勒戒處所觀察勒戒等語。
三、經查：抗告人即被告甲○○於九十二年四月十五日下午五時三十二分許，在高雄
    縣大寮鄉○○村○○路一二一號三樓，為警查獲後，經警採取其尿液送檢驗結果
    ，呈嗎啡陽性反應，有高雄市立凱旋醫院出具之九十二年四月二十四日煙毒尿液
    檢驗成績書乙份附卷可稽。按用精密儀器分析，可排除尿液測試中產生安非他命
    偽陽性之可能，而得到正確答案，目前最常用之確認方法為氣相層析質譜儀，以
    該儀器作藥物及其代謝產物之定性及定量分析，幾乎不會有偽陽性反應產生，有
    行政院退除役官兵輔導委員會臺北榮民總醫院八十三年四月七日（八三）北總內
    字第三０五號函可佐。又海洛因入人體後，因投與海洛因（Heroin）後，迅速水
    解成6－mo noac etyl morp hine，轉變成嗎啡（morphine），再循嗎啡之代謝
    途徑，排出體外，百分之八十以上，於投與二十四小時內自尿液中排出，因此，
    採尿化驗應於投與後二十四小時內進行為宜，此有行政院衛生署藥物食品檢驗局
    （）藥檢壹字第六四三一號函說明綦詳。本件前開尿液檢驗結果即係以ＧＣ／
    ＭＳ氣相層析／質譜儀法確認檢驗，即無錯誤可能，可見抗告人於九十二年四月
    十五日晚上九時三十七分許採尿時回溯二十四小時內之某時，確實有施用第一級
    毒海洛因一次無訛，其聲請再將尿液送複驗，則無必要。原審依毒品危害防制條
    例第二十條第一項、觀察勒戒處分執行條例第三條第一項規定，裁定將抗告人送
    勒戒處所觀察、勒戒，經核並無不合。抗告人抗告意旨，仍執陳詞，否認施用毒
    品海洛因為由，指摘原裁定不當，不足採信，本件抗告，為無理由，應予駁回。
四、據上論結，應依刑事訴訟法第四百十二條，裁定如主文。
中      華      民      國    九十二    年      十      月    二十九    日
                              臺灣高等法院高雄分院刑事第二庭
                                  審判長法官  林正雄
                                        法官  黃蕙芳
                                        法官  黃壽燕
右正本證明與原本無異。
不得再抗告。
                                  法院書記官  黃富美
中    華    民    國      九十二      年      十      月     二十九     日


司法院資訊處製作；財團法人民間司法改革基金會備份。
